【裁判字號】    89,訴,264
【裁判日期】    890428
【裁判案由】    毒品危害防制條例
【裁判全文】
臺灣彰化地方法院刑事判決                          八十九年度訴字第二六四號
    公  訴  人  臺灣彰化地方法院檢察署檢察官
    被      告  丁○○
    選任辯護人  楊振芳
右列被告等因違反毒品危害防制條例案件，經檢察官提起公訴 (八十八年度偵字第一
一三九九號)，本院判決如左：
    主      文
丁○○連續販賣第貳級毒品，累犯，處有期徒刑玖年。
扣案之安非他命貳包（合計淨重陸點伍壹公克）含包裝袋貳個均沒收銷燬。
販賣毒品所得新台幣玖仟元沒收，如全部或一部不能沒收時，應以其財產抵償之。
    事      實
一、丁○○（綽號福哥）前有多次違反麻醉藥品管理條例之犯罪記錄，經判刑確定入
    監執行完畢後，猶未改惡習，復於民國八十五年間，又因違反麻醉藥品管理條例
    案件，經台灣台中地方法院判處有期徒刑七月確定，於同年十月十一日執行完畢
    ，仍不知悔改，再意圖營利，基於販賣毒品之概括犯意，以其00000000
    00號行動電話為聯絡工具，先於八十八年十月間某日，在彰化縣埤頭鄉○○路
    路段「三六九香肉店」附近，以新台幣（下同）五千元之代價，販賣第二級毒品
    安非他命一包予戊○○（戊○○所涉施用毒品犯行由檢察官另案處理）；嗣賡續
    同一犯意，於同年十二月七日十八時五十分許，又與戊○○約於前址進行交易，
    欲再以一萬元之代價，販賣安非他命二包予戊○○，待戊○○先交付四千元價款
    予丁○○而取得安非他命後，欲折回其所搭乘由綽號「大象」之不詳年籍男子所
    駕之車內（未掛車牌）取餘款交付與丁○○時，為在場埋伏之警員當場逮捕，而
    在戊○○手中扣得甫購之安非他命二小包（淨重六．五一公克），丁○○見狀，
    即欲駕駛車牌號碼ＰＷ─八八五九號自小貨車逃離現場，員警急攀上車阻止，然
    丁○○仍繼續逆向行駛五、六十公尺之遠，直至自覺無處可逃後，始停車，而員
    警遂於其手中扣得渠販毒所得款項四千元（丁○○施用毒品安非他命之犯行由檢
    察官另案處理）。
二、案經嘉義縣警察局民雄分局報請台灣彰化地方法院檢察署檢察官偵查起訴。
    理      由
一、訊據被告丁○○矢口否認有販賣安非他命與戊○○之犯行，辯稱：伊係於八十八
    年九月間，在戊○○同居人埤頭鄉○○路之住處，借戊○○五千元，經多次催討
    後，其始相約至案發地見面，先償還四千元云云。惟查：被告右開販賣安非他與
    戊○○之事實，業據証人戊○○於警局初訊証述綦詳，其明確表示：伊都係以被
    告之0000000000號行動電話與被告聯絡，約定在案發處見面進行交易
    ，時間分別為八十八年十月間及被查獲日，交易金額為五千元與一萬元等語，其
    就交易之聯絡方式、時間、地點、交易之次數及金額均證述明確，核與證人即查
    獲之員警甲○○、丙○○、乙○○於偵、審中結證：被告於八十八年十二月七日
    販賣安非他命與戊○○為其等當場查獲之事實大致相符，是戊○○前之所證，顯
    非無稽誣指之語，又經檢察官向承辦員警調取該警訊之錄音帶進行勘驗後，核對
    其筆錄內容確係依警訊錄音帶之意旨所記，而製有勘驗筆錄附警訊錄音帶在卷可
    查，更見戊○○警訊之所證，應係其在自由意識下，合法取得之證詞，其內容實
    無可疑；雖戊○○事後於偵、審中，附和被告償還借款之說詞，而改口否認有向
    被告購買安非他命之情，並推稱：伊實係向綽號「大象」之人買安非他命，當天
    伊與「大象」約在埤頭鄉交易安非他命，然「大象」在警察查獲時已乘機逃逸，
    是警察要伊說向丁○○買毒品云云，惟戊○○於警訊時已明白供稱其與被告間並
    無債務關係，此與其後於偵、審中翻供之詞，已相出入，再質諸戊○○究係何時
    、何地向被告借得五千元時，其一再表示：伊係於八十八年十一月間，在其服務
    地點之包廂內─雲林縣西螺鎮○○路廿號麗園ＫＴＶ向丁○○借得五千元云云（
    見偵查卷第十一頁、第十二頁、本院八十九年四月七日筆錄），然被告卻供稱：
    伊並未去過麗園ＫＴＶ，且伊係於八十八年九月或十月或十一間，在彰化縣埤頭
    鄉○○路或溪州鄉戊○○同居人之住處將錢借與戊○○云云（見偵查卷第鎮十三
    頁反面、本院八十九年三月十四日、三十日筆錄），觀其所供，非但一再反覆，
    且無論就借款之時間或地點，均與戊○○改口之詞大相逕庭，戊○○甚至否認其
    在八十八年九月間至案發時有與人同居（見本院八十九年四月七日筆錄），足見
    其等借款之說詞，應係在其二人尚未妥為串供下，各自編造想像之騙詞，委無可
    採，又戊○○另稱其係向「大象」購買安非他命（見偵查卷第十一頁反面、第十
    二頁），然此已與其後在本院審理時所供：案發當日，係「大象」看見警察來了
    ，硬將安非他命塞到其手上等語（見八十九年四月七日筆錄）相悖，且查諸証人
    甲○○、乙○○、丙○○於偵、審中均結稱：伊等當天係自大林交流道起即跟監
    一部藍色未懸號牌之小客車，該車後行至雲林縣西螺鎮搭載戊○○再前往彰化縣
    埤頭鄉等情，則戊○○當日若真係要向「大象」買安非他命，其二人大可在車上
    進行交易，又何必將車繞到埤頭鄉之路旁始為之？又其果係向「大象」購買安非
    他命，為何當員警上前時，戊○○尚將安非他命握在手中？再安非他命之交易，
    係違法之行為，販賣者甚可科以最輕本刑七年以上之重刑，是欲進行交易者，理
    當畏於執法者之緝捕而秘密為之，又豈會斗膽選在商店前，一面交易毒品，一面
    返還區區四千元之借款？而返還借款係何等正大光明之事，被告於員警上前盤查
    時，大可抬頭挺胸以應對，又何須如驚弓之鳥，心虛之下逆向遁逃，甚至當員警
    表明身份，冒險跳上車攔阻時，還拒不停車，直至無處可逃之地步始接受逮捕？
    是被告所辯之詞，再再與常情相違，實難採信。此外，復有安非他命二包扣案可
    證，而該包安非他命經送鑑定後，確認係安非他命無誤，有法務部調查局出具之
    鑑定報告書附卷可參；又販賣安非他命係屬最輕本刑七年以上之重罪，被告若非
    圖販賣毒品之暴利，豈會甘冒如此重責之危險，從事安非他命之販賣，其營利之
    意圖至為明顯，是被告販賣安非他命之犯行洵堪認定，應依法予以論科。
二、核被告丁○○所為，係犯毒品危害防制條例第四條第二項之販賣第二級毒品罪。
    其販賣安非他命前之持有行為，應為其後販賣行為所吸收，不另論處。又其先後
    二次販賣安非他命行為，時間緊接、所犯構成要件相同，應依連續犯之規定論以
    一罪，除無期徒刑部分依法不得加重外，餘依法加重其刑；再其前於八十五年間
    ，因違反麻醉藥品管理條例案件，經台灣台中地方法院判處有期徒刑七月確定，
    於同年十月十一日執行完畢，此有台灣彰化地方法院檢察署刑案資料查註紀錄表
    在卷可憑，其於五年內再犯本件有期徒刑以上之罪，為累犯，除無期徒刑依法不
    得加重外，餘應依法加重其刑，並遞加之。爰審酌被告犯罪之動機、目的、方法
    、手段，其前有多次違反麻醉藥品管理條例案件，品行不良，經多次入監執行後
    ，猶未改吸毒惡習，甚而參與販毒，毒化社會、毒害他人，所生危害不輕，且其
    犯罪後，不知坦認犯行，一再飾詞狡辯，犯後態度不佳等一切情狀，量處如主文
    所示之刑，以示懲儆。扣案安非他命二包應依法宣告沒收銷燬；而販賣毒品之所
    得共九千元（五千元加四千元），應併予宣告沒收，如全部或一部不能沒收時，
    並應以其財產抵償之。至戊○○於本院具結後，為上開坦護被告之不實證詞，有
    無涉犯偽證罪之嫌，應依法另行檢察官舉發查明，附此敘明。
三、據上論斷，應依刑事訴訟法第二百九十九條第一項前段，毒品危害防制條例第四
    條第二項、第十八條第一項前段、第十九條第一項，刑法第十一條前段、第五十
    六條、第四十七條，判決如主文。
本案經檢察官陳德芳到庭執行職務。
中    華    民    國    八十九      年      四      月      二十八      日
                                臺灣彰化地方法院刑事第一庭
                                    法      官  葛  永  輝
右正本証明與原本無異
如不服本判決，應於判決送達後十日內，向本院提出上訴狀( 須附繕本 )。
告訴人或被害人對於判決如有不服具備理由請求檢察官上訴者，其上訴期間之計算係
以檢察官收受判決正本之日期為準。
                                    法院書記官  謝  鈴  玉
中    華    民    國    八十九      年      五     月          五      日
毒品危害防制條例第四條第二項：
製造、運輸、販賣第二級毒品者，處無期徒刑或七年以上有期徒刑，得併科新臺幣
  七百萬元以下罰金。


司法院資訊處製作；財團法人民間司法改革基金會備份。
